臺灣桃園地方法院民事裁定　　　　　　　　　　　　　九十三年度小上字第二七號
　　上　 訴　人　甲○○
　　被 上 訴 人　中華電信股份有限公司台灣北區電信分公司
　　法定代理人　 乙○○
右當事人間請求給付電信費事件，上訴人對於中華民國九十三年三月三十一日本院中
壢簡易庭九十三年度壢小字第三四五號第一審判決提起上訴，本院裁定如左：
    主      文
上訴駁回。
第二審訴訟費用新臺幣壹仟伍佰元由上訴人負擔。
    理      由
一、按對於小額程序之第一審裁判之上訴，非以其違背法令為理由，不得為之，民事
    訴訟法第四百三十六條之二十四第二項定有明文。而所謂違背法令，依同法第四
    百三十六條之三十二第二項規定準用同法第四百六十八條、第四百六十九條第一
    款至第五款結果，係指判決不適用法規或適用不當者，以及下述情形：(一)判決法
    院之組織不合法者；(二)依法律或裁判應迴避之推事參與裁判者；(三)法院於權限之
    有無辨別不當或違背專屬管轄之規定者；(四)當事人於訴訟未經合法代理者；(五)違
    背言詞辯論之公開之規定者。又同法第四百三十六條之二十五亦規定小額程序之
    上訴狀內應記載上訴理由，表明下列二款事項：即(一)原判決所違背之法令及其具
    體內容、(二)依訴訟資料可認為原判決有違背法令之具體事實。即上訴人於上訴狀
    或理由書內應有具體之指摘，並揭示該法規之條項或內容，若係成文法以外之法
    則，應揭示該法則之旨趣，倘為司法院之解釋或最高法院之判例，則應揭示該判
    解之字號或其內容，上訴狀或理由書如未依此項方法表明者，即難認為已對原判
    決違背法令有具體之指摘，故如僅就自己主張重加陳述或就原審取捨證據任加指
    摘，並未具體指出原判決違背何等法規，其上訴自難認為合法（最高法院七十一
    年度台上字第三一四號判例意旨參照）。而如上訴人未於提起上訴後二十日內補
    正合法之上訴理由書，依民事訴訟法第四百三十六條之三十二第二項準用同法第
    四百四十四條第一項前段及第四百七十一條第一項之規定，第二審法院毋庸命其
    補正，應以裁定駁回之。
二、查本件上訴人就原判決向本院合議庭提起上訴，於其上訴狀所表明之上訴理由係
    ：上訴人自民國九十年七月起向被上訴人租用手機平均每月通話費均約新臺幣（
    下同）五、六百元，從無逾時繳納之情事，嗣上訴人於九十二年三月間不慎遺失
    手機，因該手機及門號對於上訴人深具紀念意義，故仍一直用心尋覓並按時繳納
    基本通話費（每月一百八十八元），迨九十二年八月間，上訴人忽接獲被上訴人
    異常之收費通知--通信費用高達二萬五千二百九十二元，上訴人才至宋屋派出所
    報案。本件被上訴人向上訴人請求給付前揭電信費用，應舉證證明上訴人為該筆
    電信費用之使用人，惟被上訴人就此並未為舉證，且上訴人租用該門號每月平均
    通話費均僅約五、六百元，自九十二年三月遺失手機後迄至遭盜打前通話費亦僅
    係基本通話費，卻於九十二年七月頓產生高達二萬五千二百九十二元之通話費，
    對照上訴人先前之使用情形，足認該筆電信費用係遭盜打，原審判命上訴人應給
    付上述電信費於法顯有未合等語。
三、經核上訴人所陳前開上訴理由，僅係重申前開二萬五千二百九十二元之電信費用
    係遭他人盜打，並認被上訴人並未積極舉證證明該筆電信費用係伊使用，然其既
    未具體指出原判決如何違背法令、或指明原審判決所違反之法令條項，且依卷內
    訴訟資料亦無從認為原判決有違背法令之具體事實，揆諸前揭說明，本件上訴自
    不得謂已合法表明上訴理由，上訴人又未於上訴後二十日內補正「合法」之上訴
    理由書，從而，本件上訴為不合法，應予駁回。
四、關於上訴人應負擔之第二審訴訟費用，依民事訴訟法第四百三十六條之三十二第
    一項準用第四百三十六條之十九第一項之規定，確定本件訴訟費用額如主文第二
    項所示之金額。
五、依民事訴訟法第四百三十六條之三十二第一項、第二項、第四百三十六條之十九
    第一項、第四百四十四條第一項前段、第九十五條、第七十八條，裁定如主文。
中　　　華　　　民　　　國　　九十三　　年　　　六　　　月　　二十五　　日
                                    臺灣桃園地方法院民事第一庭
~B審判長法官　郭琇玲
~B法　　　官　張天民
~B法　　　官　林曉芳
右為正本係照原本作成
本裁定不得抗告。
中　　　華　　　民　　　國　　九十三　　年　　　六　　　月　　二十五　　日
~B書　記　官　陳玲莉
